【裁判字號】    98,家聲,234
【裁判日期】    980812
【裁判案由】    大陸地區判決聲請承認之裁定
【裁判全文】
臺灣高雄地方法院民事裁定             98年度家聲字第234號
聲  請  人  乙○○
                        陵村8.
相  對  人  甲○○
上當事人間請求認可大陸地區離婚判決事件，本院裁定如下：
    主    文
認可大陸地區江西省進賢縣人民法院西元二○○九年元月六日
（2008）進梅民初字第50 號民事確定判決。
程序費用新臺幣壹仟元由相對人負擔。
    理    由
一、按在大陸地區作成之文書，經行政院設立或指定之機構或委
    託之民間團體驗證者，推定為真正；又在大陸地區作成之民
    事確定判決、民事仲裁判斷，不違背臺灣地區公共秩序或善
    良風俗者，得聲請法院裁定認可；依前開規定，以在臺灣地
    區作成之民事確定裁判、民事仲裁判斷，得聲請大陸地區法
    院裁定認可或為執行名義者，始適用之，臺灣地區與大陸地
    區人民關係條例第7 條、第74條第1 項、第3 項分別定有明
    文。
二、本件聲請意旨略以：聲請人乙○○與相對人江家益於民國96
    年7 月9 日在江西省民政局辦理結婚登記手續，婚後相對人
    僅待一個禮拜即回臺灣，此後亦未再出現，業經江西省進賢
    縣人民法院判決離婚確定，並經財團法人海峽交流基金會驗
    證屬實，爰依臺灣地區與大陸地區人民關係條例第74條第1
    項規定聲請裁定認可等語，業據其提出江西省進賢縣人民法
    院西元2009年1 月6 日（2008）進梅民初字第50號民事判決
    、江西省南昌市贛江公證處西元2009年5 月11日（2009）贛
    證民字第285 、286 號公證書、財團法人海峽交流基金會民
    國98年5 月21日（98）核字第050545、050543號證明、委託
    書等各1 份為證。
三、經查，聲請人主張之上開事實，業據聲請人提出上開文件為
    證，堪信為真實。本院審酌上開判決書內容，係以原、被告
    僅相識一天便登記結婚，婚姻基礎較差。婚後一個禮拜被告
    即回臺灣，已導致夫妻無法共同生活，相互間互不往來，夫
    妻感情確已破裂為據，准予判決兩造離婚，與我國民法第10
    52條第2 項之離婚重大事由相當，經核其判決內容亦與臺灣
    地區之公共秩序或善良風俗並無相違；又大陸地區業於民國
    87年1 月15日通過「最高人民法院關於人民法院認可台灣地
    區有關法院民事判決的規定」，並自同年5 月26日起施行，
    嗣在臺灣地區作成之民事確定裁判，已得依該規定聲請大陸
    地區法院裁定認可，故應認聲請人之聲請於法有據，應予認
    可。
四、依非訟事件法第21條第2項、第24條第1項，民事訴訟法第78
    條，裁定如主文。
中    華    民    國    98    年    8     月    12    日
                      家事法庭法  官  劉建利
以上正本係照原本作成
如對本裁定抗告須於裁定送達後10日內向本院提出抗告狀
                              書記官  李聖章
中    華    民    國    98    年    8     月    12    日


司法院資訊處製作；財團法人民間司法改革基金會備份。
